# 碳排放处理

提问人：cpapitter 时间：2023-08-09 20:46:50
公司属于制造企业需要购入碳排放权，公司根据环境部下发的《全国碳排放权交易配额总量
设定与分配实施方案》核算配额，但公司一般都是根据本年度实际供电量和供热量为基础计算配额才去申请免费配额，公司将未超过免费配额部分不需要作账务处理，超过免费配额部分需在碳排放交易市场购买，购买时作账务处理：借：营业外支出 贷：银行存款，
有如下问题：（ 1 ）按照碳排放暂行处理方法，需在购买时计入无形资产，在实际使用时计入营业外支出（因为在碳排放交易市场直接购买不存在政府补助问题），但公司购买碳排放权时是根据使用的免费配额缺口数量来购买，消耗先于购买，我的理解这种情况下购买就无需确认无形资产，而是在购买时直接确认为营业外支出，（ 2 ）若按照（ 1 ）的处理思路在购买时直接确认为营业外支出会存在营业外支出跨期或者突增的情况，因此建议公司在每季度末根据上一年度申请的免费配额比如 100 万吨分配到每个季度，如果使用量超过平均免费配额部分确认为：借：
营业外支出 贷：预计负债 ，在实际购买超过免费配额时，借：预计负债 贷：银行存款 差额计入营业外支出，这样处理是否合理？（ 3 ）承接（ 2 ）的处理，在年底的时候根据本年度用电量和总热量计算出本年度实际免费配额，调整本年度已确认的营业外支出和预计负债，这样处理是否合理？

回答人：chenyiwei
1 、因为仅在需要履约时才去根据实际需要购买配额，购入后立即用于履约，故可在购买时直接计入营业外支出。
2 、 3 、你建议的做法按照一般会计原理来看是具有合理性的，但并不完全符合《碳排放权交易有关会计处理暂行规定》。建议了解下其他企业有无按照你建议的方法处理的。如果实务中找不到其他和你建议的做法相类似的案例，则还是建议按照《暂行规定》处理。